臺灣士林地方法院刑事判決　　　　　　　100年度易字第468號
公　訴　人　臺灣士林地方法院檢察署檢察官
被　　　告　白榮坤
　　　　　　曹崴鈞
　　　　　　何鐵城
上列被告因竊盜案件，經檢察官提起公訴（100 年度偵字第4933
、5997號），本院判決如下：
    主  文
白榮坤犯結夥竊盜罪，處有期徒刑捌月；又共同犯攜帶兇器竊盜
罪，處有期徒刑捌月。應執行有期徒刑壹年貳月。
曹崴鈞犯結夥竊盜罪，累犯，處有期徒刑玖月；又共同犯攜帶兇
器竊盜罪，累犯，處有期徒刑玖月。應執行有期徒刑壹年肆月。
何鐵城犯結夥竊盜罪，處有期徒刑捌月。
    事  實
一、曹崴鈞前因違反毒品危害防制條例案件，經臺灣板橋地方法
    院以97年度簡字第8843號判決處有期徒刑4 月確定，於民國
    98年4 月1 日易科罰金執行完畢；詎猶不知悔改，復共同與
    白榮坤、何鐵城分別於下列時、地為竊盜犯行：
  (一)於99年10月31日凌晨某時，曹崴鈞、白榮坤、何鐵城共同基
    於意圖為自己不法所有之犯意聯絡，在臺北市○○區○○路
    256 巷6 號前山坡地上，以尼龍繩將謝惜圓所有之真柏樹1
    棵拉上貨車，而竊取該真柏樹，得手後將該真柏樹送至不知
    情之何福安位於臺北市○○區○○路101 巷58號9 之1 號住
    處，再由何福安種植於其位於臺北市○○區○○路產業道路
    旁之園藝場內。
  (二)於99年11月17日23時許，曹崴鈞、白榮坤共同基於意圖為自
    己不法所有之犯意聯絡，由白榮坤持客觀上足以危害人之生
    命、身體安全而可作為兇器使用之老虎鉗，至臺北市○○區
    ○○路260 巷「春夏秋冬溫泉餐廳」下方天欣綠地公園內，
    以老虎鉗剪斷並竊取臺北市○○○○路燈管理處所管理之路
    燈電纜線約660 公尺後加以捆綁，並與曹崴鈞共同將所竊得
    之電纜線載往白榮坤位於臺北市北投區之住處，以美工刀將
    電纜線剝皮後，變賣予不知情之資源回收業者，將所得朋分
    花用。嗣因警方對曹崴鈞實施通訊監察，循線查悉上情。
二、案經臺北市政府警察局刑事警察大隊報告臺灣士林地方法院
    檢察署檢察官偵查起訴。
    理  由
壹、證據能力：
    被告曹崴鈞、白榮坤、何鐵城3 人及檢察官對於以下本院作
    為得心證依據之各項證據資料，經本院於審理時逐項提示，
    均不爭執證據能力，且未於言詞辯論終結前聲明異議，視為
    同意作為證據，本院審酌各項證據作成時之狀況，認為並無
    不可信或不適當之情事，依刑事訴訟法第159 條之5 第2 項
    及第159 條之4 之規定，均認有證據能力，合先敘明。
貳、實體部分：
一、訊據被告曹崴鈞、白榮坤、何鐵城3 人對於上開竊盜犯行，
    均於本院審理中坦承不諱（見本院卷第51頁），核與被害人
    謝惜圓、證人即臺北市○○○○路燈管理處技工陳冠傑2 人
    於警詢、偵查中所述遭竊之情節相符（見臺灣士林地方法院
    檢察署100 年度他字第1215號卷宗第18頁、100 年度偵字第
    4933號卷宗第46~51 頁、第199 頁），且經證人何福安於警
    詢及偵查中證述明確（見前揭100 年度他字第1215號卷宗第
    145~147頁、100 年度偵字第4933號卷宗第24~27頁、195~19
    9 頁），另有臺北市政府警察局北投分局永明派出所受理刑
    事案件報案三聯單、本院99聲監字第650 號通訊監察書暨監
    聽譯文、臺灣大哥大股份有限公司通聯調閱查詢單、中華電
    信通聯調閱查詢單各1 份、現場勘查蒐證照片22張（見前揭
    100 年度他字第1215號卷宗第19~38 頁）、臺北市政府警察
    局刑事警察大隊搜索、扣押筆錄、扣押物品收據、扣押物品
    目錄表（見前揭100 年度偵字第4933號卷宗第13~17 頁）、
    受理刑事案件報案三聯單（見前揭100 年度偵字第4933號卷
    宗第52頁）、臺北市○○區○○段二小段68-2地號、75-9地
    號土地登記謄本（見前揭100 年度偵字第4933號卷宗第59、
    60頁）、告訴人謝惜園現場指認照片（見前揭100 年度偵字
    第4933號卷宗第61~63 頁）、證人何福安之園藝買賣之農民
    出售農產品專用收據（買入、賣出各1 本）、估價單、電話
    記事本（見前揭100 年度偵字第4933號卷宗第64~117頁）、
    臺北市政府警察局刑事警察大隊100 年5 月3 日專案訪問調
    查表（見前揭100 年度偵字第4933號卷宗第222 頁）在卷可
    考，足認被告3 人前開任意性自白與事實相符，應堪採信，
    本件事證明確，被告3 人之犯行堪以認定，均應依法論科。
二、新舊法比較：
    查被告3 人行為後，刑法第321 條第1 項業於100 年1 月26
    日修正公布，於100 年1 月28日生效施行。按行為後法律有
    變更者，適用行為時之法律，但行為後之法律有利於行為人
    者，適用最有利於行為人之法律，刑法第2 條第1 項定有明
    文。修正前之刑法第321 條第1 項原規定：「犯竊盜罪而有
    左列情形之一者，處6 月以上、5 年以下有期徒刑：一、於
    夜間侵入住宅或有人居住之建築物、船艦或隱匿其內而犯之
    者。... 六、在車站或埠頭而犯之者。」；而修正後刑法第
    321 條第1 項則規定：「犯竊盜罪而有下列情形之一者，處
    6 月以上、5 年以下有期徒刑，得併科新臺幣10萬元以下罰
    金：一、侵入住宅或有人居住之建築物、船艦或隱匿其內而
    犯之者。... 六、在車站、埠頭、航空站或其他供水、陸、
    空公眾運輸之舟、車、航空機內而犯之者。」比較修正前後
    之規定，修正後該條項於第1 款刪除「於夜間」之文字，於
    第6 款增加「在航空站或其他供水、陸、空公眾運輸之舟、
    車、航空機內」之文字，擴大加重竊盜罪之適用範圍，使部
    分修正前原應適用普通竊盜罪論罪科刑之情形，於修正後改
    論以加重竊盜罪論罪科刑，並增加得併科罰金新臺幣10萬元
    之規定，比較修正前後之規定，以修正前之規定對被告較有
    利，應依刑法第2 條第1 項前段規定，適用被告行為時之法
    律即100 年1 月28日修正施行前刑法第321 條第1 項之規定
    。
三、論罪科刑：
    按刑法第321 條第1 項第3 款所謂之兇器，其種類並無限制
    ，客觀上足對人之生命、身體、安全構成威脅，具有危險性
    之兇器均屬之，且祇須行竊時攜帶此種具有危險性器為已足
    ，並不以攜帶之初有行兇之意圖為必要（最院79年臺上字第
    5253號判例要旨參照）。核被告曹崴鈞、白榮坤、何鐵城3
    人就前開犯罪事實欄(一)部分之所為，係犯修正前刑法第321
    條第1 項第4 款之加重竊盜罪。被告曹崴鈞、白榮坤、何鐵
    城3 人間就此部分竊盜犯行，有犯意之聯絡及行為之分擔，
    均應論以共同正犯。另被告白榮坤、曹崴鈞2 人為前開犯罪
    事實欄(二)部分之犯行時，被告白榮坤攜帶老虎鉗為行竊之工
    具，可用以剪斷電纜線，質地堅硬，足以對人之生命、身體
    造成威脅，為客觀上具有危險性之兇器；核被告白榮坤、曹
    崴鈞2 人就前開犯罪事實欄(二)部分之所為，均係犯修正前刑
    法第321 條第1 項第3 款之加重竊盜罪。被告曹崴鈞、白榮
    坤2 人間就此部分竊盜犯行，有犯意之聯絡及行為之分擔，
    均應論以共同正犯。又被告曹崴鈞、白榮坤2 人就上開犯罪
    事實欄(一)、(二)部分之犯行，犯意各別，行為互殊，應予分論
    併罰。另被告曹崴鈞有犯罪事實欄所載前科執行情形，此有
    臺灣高等法院被告前案紀錄表1 份在卷可按，其於有期徒刑
    執行完畢後，5 年內故意再犯本件有期徒刑以上之罪，其就
    上開犯罪事實欄(一)、(二)部分之犯行，均為累犯，各應依刑法
    第47條第1 項之規定加重其刑。爰審酌被告白榮坤有違反毒
    品危害防制條例、偽造文書等前科，被告曹崴鈞亦有違反毒
    品危害防制條例、槍砲彈藥刀械管制條例等前科，被告何鐵
    城則有竊盜、違反毒品危害防制條例等前科，此有臺灣高等
    法院被告前案紀錄表附卷可憑，足見被告3 人素行不良，渠
    等不思循合法途徑賺取正當收入，竟以上開手段行竊，危害
    社會治安，然其犯罪所得財物及對被害人所造成之損害尚非
    甚鉅，且於本院審理時均能坦承犯行，犯後態度尚可，暨其
    犯罪之動機、目的、生活狀況、品行、智識程度等一切情狀
    ，就其等所犯分別量處如主文所示之刑，且對被告白榮坤、
    曹崴鈞2 人各自定其應執行之刑。被告等人分別於前開犯罪
    事實欄(一)、(二)之犯行中，用以行竊之尼龍繩及老虎鉗，均未
    扣案，其中尼龍繩並無證據證明係為被告等人所有，且非屬
    必須沒收之違禁物，而老虎鉗雖為被告白榮坤所有，然其供
    承因時間已久，而不復存在（見本院卷第55頁），為免執行
    困難，均不予宣告沒收，附此敘明。
據上論斷，應依刑事訴訟法第284 條之1 、第299 條第1 項前段
，修正前刑法第321 條第1 項第3 款、第4 款，刑法第2 條第1
項前段、第28條、第47條第1 項、第51條第5 款，刑法施行法第
1 條之1 ，判決如主文。
本案經檢察官李政達到庭執行職務。
中    華    民    國  100     年    12    月    30    日
                  刑事第六庭法  官  邱光吾
以上正本證明與原本無異
如不服本判決應於收受送達後10日內向本院提出上訴書狀，並應
應敘述具體理由。其未敘述上訴理由者，應於上訴期間屆滿後20
日內向本院補提理由書(均須按他造當事人之人數附繕本)「切勿
逕送上級法院」。
                            書記官  劉致芬
中    華    民    國  100     年    12    月    30    日
附錄本案論罪科刑法條全文：
100 年1 月26日修正公布前中華民國刑法第321 條
犯竊盜罪而有左列情形之一者，處六月以上、五年以下有期徒刑：
一、於夜間侵入住宅或有人居住之建築物、船艦或隱匿其內而犯之者。
二、毀越門扇、牆垣或其他安全設備而犯之者。
三、攜帶兇器而犯之者。
四、結夥三人以上而犯之者。
五、乘火災、水災或其他災害之際而犯之者。
六、在車站或埠頭而犯之者。
前項之未遂犯罰之。